【裁判字號】    97,訴,599
【裁判日期】    970731
【裁判案由】    違反毒品危害防制條例
【裁判全文】
臺灣雲林地方法院刑事判決               97年度訴字第599號
公  訴  人  臺灣雲林地方法院檢察署檢察官
被      告  甲○○
上列被告因違反毒品危害防制條例案件，經檢察官提起公訴（97
年度毒偵字第680 號），被告於準備程序中就被訴事實為有罪之
陳述，經告知簡式審判程序意旨，並聽取當事人之意見後，本院
合議庭裁定依簡式審判程序審理，判決如下：
    主  文
甲○○施用第一級毒品，累犯，處有期徒刑柒月；又施用第二級
毒品，累犯，處有期徒刑伍月。應執行有期徒刑拾壹月。
    事實及理由
一、甲○○前因施用第一、二級毒品案件，經本院裁定送觀察、
    勒戒後，認無繼續施用毒品之傾向，於民國90年11月15日釋
    放執行完畢，業經臺灣雲林地方法院檢察署檢察官於同月16
    日，以90年度毒偵字第1021號、90年度毒偵字第1523號為不
    起訴處分確定。復因施用第一、二級毒品案件，經本院裁定
    送強制戒治，於93年1 月9 日因法律修正而釋放出所；刑事
    責任部分，則經臺灣雲林地方法院檢察署檢察官提起公訴，
    經本院以92年度訴緝字第29號判決判處有期徒刑10月、5 月
    ，應執行有期徒刑1 年。又因於92年8 、9 月間連續施用第
    一級毒品案件，經本院以92年度訴字第607 號判決，判處有
    期徒刑10月確定，嗣經本院就前開3 罪裁定應執行有期徒刑
    1 年8 月確定。再因竊盜案件，經本院以92年度易字第21號
    判決判處有期徒刑7 月確定，經接續執行，於95年1 月12日
    縮短刑期執行完畢。詎其仍不知悛悔，基於施用第一級毒品
    海洛因之犯意，於97年2 月18日晚間6 時30分許，在雲林縣
    斗六市人文公園廁所內，以將毒品海洛因摻水混合後置於注
    射針筒內施打血管之方式，施用第一級毒品海洛因1 次；另
    基於施用第二級毒品甲基安非他命之犯意，於97年2 月19日
    中午12時許，在雲林縣斗六市○○路220 巷88號居所，以將
    毒品甲基安非他命置於玻璃球內燒烤吸食其煙之方式，施用
    第二級毒品甲基安非他命1 次。嗣其於犯行未被犯罪偵查機
    關發覺前，於同年2 月20日晚間7 時15分許，自行向雲林縣
    警察局斗六分局斗六派出所警員自首有施用第一級毒品海洛
    因，進而接受裁判。其後經警員採尿送驗，檢出毒品嗎啡及
    甲基安非他命之陽性反應，因而查悉甲○○亦有施用第二級
    毒品甲基安非他命。
二、案經雲林縣警察局斗六分局報告臺灣雲林地方法院檢察署檢
    察官偵查起訴。
    理  由
壹、程序方面：
    本件被告甲○○所犯係死刑、無期徒刑、最輕本刑3 年以上
    有期徒刑以外之罪，其於準備程序就前揭被訴事實為有罪之
    陳述，經法官告知簡式審判程序之旨，並聽取當事人之意見
    後，本院認無不得或不宜改依簡式審判程序進行之處，爰依
    刑事訴訟法第273 條之1 第1 項、第284 條之1 規定，裁定
    本件進行簡式審判程序，合先敘明。
貳、實體方面：
一、認定犯罪事實所憑之證據及理由：
    上開事實，業據被告甲○○於警詢及本院審理時坦白承認，
    並有臺灣檢驗科技股份有限公司濫用藥物尿液檢驗報告、雲
    林縣警察局斗六分局查獲毒品嫌犯尿液送檢真實姓名對照表
    、臺灣高等法院被告前案紀錄表等各1 份在卷可稽，足認被
    告自白與事實相符，自可採信。本件事證已臻明確，被告犯
    行堪予認定，應依法論科。
二、論罪科刑：
  (一)查海洛因、甲基安非他命為第一、二級毒品，毒品危害防制
    條例第2 條第2 項第1 、2 款定有明文，是核被告甲○○所
    為，係犯毒品危害防制條例第10條第1 項之施用第一級毒品
    罪及同條第2 項之施用第二級毒品罪。其施用前持有第一、
    二級毒品之低度行為，分別為施用第一、二級毒品之高度行
    為所吸收，均不另論罪。
  (二)被告所犯上開2 罪間，犯意各別，行為互殊，應予分論併罰
    。
  (三)被告有如前開事實欄所載之前科紀錄，甫於95年1 月12日縮
    短刑期執行完畢，有臺灣高等法院被告前案紀錄表1 份在卷
    可稽，其受徒刑之執行完畢後，5 年以內故意再犯本件有期
    徒刑以上之各罪，應均依刑法第47條第1 項規定論以累犯，
    並加重其刑。
  (四)被告於本件犯行未被犯罪偵查機關發覺前，於同年2 月20日
    晚間7時15 分許，自行向雲林縣警察局斗六分局斗六派出所
    警員自首有施用第一級毒品海洛因，進而接受裁判，有警詢
    筆錄1 份在卷可稽，其所犯上開施用第一級毒品罪部分，應
    依刑法第62條前段規定減輕其刑。又此部分同時有上開刑之
    加重、減輕事由，應依法先加後減之。
  (五)本院審酌被告有多次施用毒品前科，有前開前案紀錄表1 份
    在卷可按，猶不思徹底戒除惡習，再度施用第一、二級毒品
    ，顯未能感受刑罰之教化，而生警惕之心裡，已屬不該，惟
    念及被告僅國中畢業，智識程度不高，犯後向警員自首供出
    施用第一級毒品之犯行，並於警員採驗尿液，檢出毒品甲基
    安非他命之陽性反應後，於本院審理時亦坦承有施用第二級
    毒品甲基安非他命之犯行，態度尚佳，且施用毒品性質上屬
    自我戕害身心健康之行為，暨其犯罪之動機、目的、手段、
    所生危害等一切情狀，分別量處如主文所示之刑，並定其應
    執行之刑，以示懲儆。
參、適用之法律：
  (一)刑事訴訟法第273條之1第1項、第299條第1項前段。
  (二)毒品危害防制條例第10條第1 項、第2項。
  (三)刑法第11條前段、第47條第1 項、第62條前段、第51條第5
    款。
本案經檢察官江柏青到庭執行職務。
中    華    民    國    97    年    7     月    31    日
                  刑事第六庭  法  官  黃楹榆
以上正本證明與原本無異
如不服本判決，應於判決收受後10日內向本院提出上訴狀（須附
繕本）。
                              書記官  李雅怡
中    華    民    國    97    年    7     月    31    日
附錄本案論罪科刑法條全文：
毒品危害防制條例第10條
施用第一級毒品者，處6 月以上5 年以下有期徒刑。
施用第二級毒品者，處3年以下有期徒刑。


司法院資訊處製作；財團法人民間司法改革基金會備份。
